# 长期资产减值迹象的判断

提问人：ladyfinger 时间：2019-11-20 06:30:35
请教陈版本，某公司在建一处自用厂房（新生产线用房），因厂房对应的土地是商业用地，目前正转为工业用地。工业用地的价格要低于商业用地，因此考虑土地用途转变后，土地的可回收金额会低于账面价值。
请问 1 、针对这一事项，是否考虑存在减值迹象？
2 、如果存在减值迹象，土地和厂房又看作一个资产组，又是自用 +在建的情况，应当如何确定其可回收金额呢？
谢谢陈版主。

回答人：chenyiwei
1 、假设不能退回两类土地的出让金差额，则转换后工业用地的地价低于商业用地，可能表明存在减值迹象。
2 、由于可收回金额是 “两者孰高” 的概念，且此时土地、厂房、机器设备等构成一个资产组，因此整体来看，该资产组未必发生减值（否则无法解释“商改工”这一决策的商业合理性），主要是通过用途改变后的未来现金流量现值的测算来予以佐证。